【裁判字號】    98,易,1261
【裁判日期】    980827
【裁判案由】    竊盜
【裁判全文】
臺灣板橋地方法院刑事判決              98年度易字第1261號
公  訴  人  臺灣板橋地方法院檢察署檢察官
被      告  甲○○
                    （現在臺灣臺北監獄臺北分監另案執行中
上列被告因竊盜等案件，經檢察官提起公訴（98年度偵字第1024
2 號、第11380 號），本院裁定依簡式審判程序審理，並判決如
下：
    主  文
甲○○踰越安全設備竊盜，累犯，處有期徒刑柒月；又竊盜，累
犯，處有期徒刑月。應執行有期徒刑捌月。
    事  實
一、甲○○前因竊盜案件，經本院於民國94年11月3 日以94年度
    簡上字第519 號判決判處有期徒刑6 月，如易科罰金，以銀
    元300 元折算1 日確定。又因搶奪案件，經本院於95年4 月
    17日以94年度訴字第2563號判決判處有期徒刑1 年確定；復
    因竊盜案件，經本院於95年7 月14日以95年度易字第601 號
    判決判處有期徒刑4 月，如易科罰金，以銀元300 元折算1
    日確定；上揭宣告有期徒刑1 年、4 月二罪，嗣經本院於96
    年7 月16日以96年度聲減字第537 號裁定減刑並定其應執行
    刑為有期徒刑7 月15日，如易科罰金，以銀元300 元折算1
    日確定，並與前揭經判處有期徒刑6 月確定部分接續執行，
    於96年7 月16日因徒刑執行完畢出監（於本件構成累犯）。
    詎其猶不知悔改，竟意圖為自己不法之所有，分別為下列竊
    盜犯行：
  (一)其於98年4 月2 日11時10分許，行經臺北縣板橋市○○○街
    82號，因見該處之窗戶未關，即趁無人注意之際，自窗口伸
    手進入該處，竊取莊秀月置於該處辦公桌上之皮包1 個，得
    手後隨即離去。
  (二)其復於98年4 月2 日11時30分許，在臺北縣板橋市○○○街
    102 巷3 弄16號即傳統市場賣魚攤販前，趁該攤販老闆乙○
    ○○轉身離開攤位時，徒手竊取乙○○○所有放置於攤位上
    籃子內之金錢，計有新臺幣（下同）3,400 元，並將該金錢
    藏於其褲子口袋內得手，嗣因乙○○○發覺立即喊叫，而由
    現場民眾合力當場查獲。
二、案經臺北縣政府警察局板橋分局報告臺灣板橋地方法院檢察
    署檢察官偵查起訴。
    理  由
一、訊據被告甲○○對於上揭犯罪事實均坦承不諱，核與被害人
    莊秀月、乙○○○2 人分別在警詢中指述之情節相符。此外
    ，復有贓物認領保管單2 紙，以及被告竊取莊秀月皮包時之
    現場監視器翻拍照片8 張、被告竊取乙○○○置於攤位上籃
    子內之金錢之現場及扣押物照片4 張在卷可按（分別見臺灣
    板橋地方法院檢察署98年度偵字第11380 號偵查卷第9 頁至
    第13頁、98年度偵字第10242 號偵查卷第17頁至第19頁），
    足認被告甲○○上開自白，核與事實相符，堪以採信；本件
    事證明確，被告甲○○之犯行，堪以認定。
二、核被告所為，係犯刑法第321 條第1 項第2 款之踰越安全設
    備竊盜罪及第320 條第1 項之普通竊盜罪。被告所犯上開數
    罪間，犯意各別，應予分論併罰。查被告前有多項前科，曾
    因竊盜案件，經本院於94年11月3 日以94年度簡上字第519
    號判決判處有期徒刑6 月，如易科罰金，以銀元300 元折算
    1 日確定。又因搶奪案件，經本院於95年4 月17日以94年度
    訴字第2563號判決判處有期徒刑1 年確定；復因竊盜案件，
    經本院於95年7 月14日以95年度易字第601 號判決判處有期
    徒刑4 月，如易科罰金，以銀元300 元折算1 日確定；上揭
    宣告有期徒刑1 年、4 月二罪，嗣經本院於96年7 月16日以
    96年度聲減字第537 號裁定減刑並定其應執行刑為有期徒刑
    7 月15日，如易科罰金，以銀元300 元折算1 日確定，並與
    前揭經判處有期徒刑6 月確定部分接續執行，於96年7 月16
    日因徒刑執行完畢出監等情，此有臺灣高等法院被告前案紀
    錄表1 件附卷可稽，其於5 年以內再故意犯本件有期徒刑以
    上之罪，應依刑法第47條第1 項之規定，論以累犯，並加重
    其刑。爰審酌被告有多次竊盜前科紀錄（見卷附臺灣高等法
    院被告前案紀錄表），素行不良，其仍不知悔改，不思以合
    法方式獲取財物，竟竊盜他人之物，惡性非輕，然被告犯後
    業已坦承犯行，甚有悔意，且被告所竊得之財物價值並非甚
    鉅，均已由被害人莊秀月、乙○○○2 人分別自警方處領回
    ，此有贓物認領保管單2 紙附卷可稽等一切情狀，量處被告
    如主文所示之刑，且定其應執行刑，以資懲儆。
三、至檢察官雖以被告最近尚涉竊盜罪嫌經臺灣板橋地方法院檢
    察署提起公訴及聲請簡易判決處刑之案件有3 件（98年度偵
    字第9791號、第10176 號、第11717 號），另尚涉有非法持
    有槍械案件（98年度偵字第10781 號，現由該署檢察官偵辦
    中）及毒品案件（97年度毒偵字第9364號及98年度毒偵字第
    46 8號，均已提起公訴；另98年度毒偵字第2952號，現該署
    檢察官尚在偵辦中），而認被告甲○○顯有犯竊盜罪嫌之習
    慣，且因居無定所，為無業遊民，為維持日常生活及施用毒
    品需大量金錢，以竊盜為生，符合刑法第90條第1 項之規定
    ，請求本院併予諭知於刑之執行前令入勞動場所強制工作，
    以資矯治等語。惟按刑法上之習慣犯與累犯、連續犯之性質
    有別，必須有具體之事實，足資證明行為人有犯罪之惡習及
    慣行，始有習慣犯規定之適用，並非一有累犯或連續犯之情
    形，即可認為有犯罪之習慣；而所謂犯罪習慣係指對於犯罪
    已成為日常之惰性行為而言。查被告雖多次為竊盜犯行，或
    可謂其素行不佳，惟尚難以此即遽謂有犯罪之惡習。揆諸前
    揭說明，本院因認被告尚非習於竊盜與贓物犯行之人，且被
    告甲○○所竊取之財物價值並非甚鉅，其犯後亦皆已坦承全
    部犯行，尚知悔悟，如確能改過向善，當予自新之機會，本
    院爰不併予宣告刑前強制工作處遇，附此指明。
四、本件被告所犯係死刑、無期徒刑、最輕本刑3 年以上有期徒
    刑以外之罪，被告於準備程序中就前揭被訴事實為有罪之陳
    述，經法官告知簡式審判程序之旨，並聽取被告與公訴人之
    意見後，本院認無不得或不宜改依簡式審判程序進行之處，
    爰依刑事訴訟法第273 條之1 第1 項、第284 條之1 之規定
    ，由本院裁定本件進行簡式審判程序，末此敘明。
據上論斷，應依刑事訴訟法第299 條第1 項前段、第273 條之1
第1 項、第284 條之1 ，刑法第321 條第1 項第2 款、第320 條
第1 項、第47條第1 項、第51條第5 款，判決如主文。
本案經檢察官藍海凝到庭執行職務。
中    華    民    國    98    年     8    月    27    日
                  刑事第十六庭   法  官  許必奇
以上正本證明與原本無異。
如不服本判決，應於判決送達後10日內，向本院提出上訴狀。
                                 書記官  金和國
中    華    民    國    98    年     8    月    27    日
附錄：
中華民國刑法第320 條第1 項：
意圖為自己或第三人不法之所有，而竊取他人之動產者，為竊盜
罪，處5 年以下有期徒刑、拘役或5 百元以下罰金。
中華民國刑法第321條第1 項第2 款：
犯竊盜罪而有左列情形之一者，處6 月以上、5 年以下有期徒刑
：
二  毀越門扇、牆垣或其他安全設備而犯之者。


司法院資訊處製作；財團法人民間司法改革基金會備份。
